臺灣新竹地方法院刑事判決　　　　　　　 94年度訴字第260號
公　訴　人　臺灣新竹地方法院檢察署檢察官
被　　　告　乙○○
　　　　　　　　　　11號
指定辯護人　本院公設辯護人　甲○○
上列被告因違反毒品危害防制條例案件，經檢察官提起公訴（93
年度毒偵字第1139號、94年度毒偵字第259 號、94年度毒偵字第
404 號）及移送併案審理（94年度毒偵字第747 號），本院合議
庭裁定依簡式審判程序審理，並判決如下：
    主    文
乙○○連續施用第一級毒品，累犯，處有期徒刑壹年肆月。
扣案之第一級毒品海洛因伍包（合計淨重零點壹捌公克、空包裝
重零點玖肆公克）、壹包（淨重零點零壹公克、空包裝重零點壹
捌公克），均沒收銷燬之；分裝袋陸個、注射針筒壹支、殘渣袋
壹只，均沒收。
    事    實
一、乙○○有多次施用毒品之紀錄，前因施用毒品案件，依臺灣
    台北地方法院87年度訴緝字第147 號裁定送勒戒處所觀察、
    勒戒後，認無繼續施用毒品之傾向，由臺灣台北地方法院為
    免刑判決；但乙○○又施用毒品，經本院90年度毒聲字第17
    48裁定送勒戒處所觀察、勒戒後，認有繼續施用毒品之傾向
    ，再依本院91年度毒聲字第34號裁定令入戒治處所施以強制
    戒治一年，強制戒治於民國92年5 月5 日執行完畢，乙○○
    本次施用毒品犯行並經本院以91年度訴字第82號刑事判決判
    處有期徒刑十一月確定，有期徒刑於93年4 月1 日縮刑期滿
    執行完畢出監。詎乙○○仍不知悔改，於前述強制戒制執行
    完畢後5 年內，復基於施用第一級毒品海洛因之概括犯意，
    自93年9 月28日19時起，至94年3 月16月11時回溯前26小時
    內之某時止，連續在新竹市新中興醫院、其位於新竹市○○
    區○○路346 巷50弄11號之住處、新竹市○○路加油站廁所
    及不詳處所等地，以針筒注射方式施用第一級毒品海洛因多
    次。嗣經警於下述時地查獲：(1)93年9 月30日17時35分許在
    新竹市○○路市立棒球場經警查獲，並扣得第一級毒品海洛
    因5 小包（重約1.16公克）；(2)94年1 月22日12時30分許在
    新竹市○○路、中和路口查獲，並扣得第一級毒品海洛因1
    小包（毛重0.2 公克）；(3)94年1 月31日15時50分許在新竹
    市○○區○○路4 段270巷內為警查獲，並扣得注射針筒1
    支及分裝袋6 個；(4)94年3 月15日在新竹市○○街81號建國
    公園旁經警查獲，並扣得殘渣袋1 只。乙○○上開4 次遭查
    獲後，在警局採尿送驗結果，均呈現嗎啡（即海洛因之人體
    代謝物）陽性犯應，因而查悉上情。
二、案經新竹市警察局移送、新竹市警察局第一分局報告臺灣新
    竹地方法院檢察署檢察官偵查起訴暨移送併案審理。
    理    由
一、本件被告乙○○違反毒品危害防制條例案件，非屬法定刑為
    死刑、無期徒刑、最輕本刑為三年以上有期徒刑之罪，或高
    等法院管轄之第一審案件，被告於本院準備審判程序中就被
    訴事實為有罪之陳述，經本院合議庭認合於刑事訴訟法第27
    3 條之1 第1 項之規定，裁定進行簡式審判程序，合先敘明
    。
二、訊據被告乙○○對於上揭事實，已於本院審理時坦承不諱。
    被告第1 次經警查獲後，於93年10月1 日上午7 時30分許所
    採之尿液（檢體編號：Ａ－２２２號），經送驗後呈嗎啡陽
    性反應，有真實姓名代號對照表、新竹市衛生局93年10月6
    日出具之不法藥物尿液初步篩檢報告書各1 份在卷可按，扣
    得之第一級毒品海洛因5 包，經送法務部調查局鑑驗後，均
    含海洛因成分，合計淨重0.18公克（空包裝重0.94公克），
    亦有法務部調查局93年11月26日調科壹字第100002256 號鑑
    定通知書存卷可考；被告第2 次經警查獲後，於94年1 月22
    日15時25分許所採之尿液（檢體編號：Ａ－０７０號），經
    送驗後呈嗎啡陽性反應，有真實姓名代號對照表、新竹市衛
    生局94年1 月27日出具之不法藥物尿液初步篩檢報告書各1
    份存卷足憑，扣得之第一級毒品海洛因1 包，經送法務部調
    查局鑑驗後，確含海洛因成分，淨重0.01公克（空包裝重0.
    18公克），亦有法務部調查局94年3 月21日調科壹字第1000
    02376 號鑑定通知書在卷可稽；被告第3 次經警查獲後，於
    94年1 月31日16時45分許所採之尿液（檢體編號：Ａ－１１
    ８號），經送驗後呈嗎啡陽性反應，有真實姓名代號對照表
    、臺灣檢驗科技股份有限公司94年3 月2 日出具之濫用藥物
    尿液檢驗報告各1 紙在卷可按；被告第4 次經警查獲後，於
    94年3 月16日上午11時許所採之尿液（檢體編號：Ｄ－５８
    ６號），經送驗後呈嗎啡陽性反應，有真實姓名代號對照表
    、臺灣檢驗科技股份有限公司94年3 月29日出具之濫用藥物
    尿液檢驗報告各1 紙附卷可查。此外，復有被告第3 、4 次
    為警查獲時扣得之分裝袋6 個、注射針筒1 支、殘渣袋1 只
    可資佐證。綜上各情，被告前揭自白，堪信與事實相符，被
    告連續施用第一級毒品海洛因之犯行，堪可認定。
三、查被告有事實欄一、所載之施用毒品送觀察勒戒、強制戒治
    及經本院刑決有罪之紀錄，末於92年5 月5 日強制戒治執行
    期滿等情，有臺灣新竹地方法院檢察署刑案資料查註紀錄表
    、臺灣高等法院被告全國前案紀錄表各一份在卷可按。準此
    ，並佐以前述被告之自白、驗尿報告、鑑定通知書及扣案物
    ，本案罪證明確，應予依法論罪科刑。
四、核被告所為，係犯毒品危害防制條例第10條第1 項之非法施
    用第一級毒品罪。被告因施用毒品前後而持有毒品之低度行
    為，應為施用毒品之高度行為所吸收，不另論罪。被告所為
    多次施用第一級毒品行為，時間緊接，犯罪構成要件相同，
    顯係出於概括之犯意為之，應依連續犯之規定論以一罪，並
    依法加重其刑。公訴人雖僅就被告於93年9 月28日19時起至
    94年1 月30日20時止，多次施用第一級毒品之犯行起訴，然
    併案部分（即94年度毒偵字第747 號）與起訴部分有連續犯
    之裁判上一罪關係，自為起訴效力所及，本院應一併審酌。
    再被告有事實欄一、所載之刑事前科紀錄，有期徒刑部分於
    93年4 月1 日縮刑期滿執行完畢，亦有上開臺灣新竹地方法
    院檢察署刑案資料查註紀錄表、臺灣高等法院被告全國前案
    紀錄表各1 份在卷可考，其於有期徒刑執行完畢後5 年以內
    再犯本件有期徒刑以上之罪，為累犯，應依刑法第47條規定
    加重其刑，且依法遞加重之。爰審酌海洛因屬於毒品，危害
    施用者之神經中樞，使施用者產生幻聽及幻想之症狀，對施
    用者之健康產生不良之影響，同時因幻聽及幻想結果亦可能
    使施用者對周遭之人施暴，對公共秩序產生危害，且被告已
    有上述之施用毒品紀錄，經送觀察勒戒、強制戒治後，猶不
    能自制而再度施用毒品，難認已有悔意，惟念及被告於本院
    審理時尚能坦承全部犯行，且施用毒品主要係戕害自身之身
    心健康，其犯罪手段、情節及所生危害等一切情狀，量處如
    主文所示之刑。
五、扣案之第一級毒品海洛因5 包（合計淨重0.18公克、空包裝
    重0.94公克，見93年度白保管字第275 號扣押物品清單）、
    1 包（淨重0.01公克、空包裝重0.18公克，見94年度白保管
    字第62號扣押物品清單），均屬違禁物，皆應依毒品危害防
    制條例第18條第1 項前段規定諭知沒收銷燬。另扣案之分裝
    袋6 個、注射針筒1 支、殘渣袋1 只（見94年度保管字第30
    9 、539 號扣押物品清單），皆為被告所有且供其施用或盛
    裝毒品所用之物，此部分之扣案物均應依刑法第38條第1 項
    第2 款規定宣告沒收。
據上論斷，應依刑事訴訟法第273 條之1 第1 項、第299 條第1
項前段，毒品危害防制條例第10條第1 項、第18條第1 項前段，
刑法第11條前段、第56條、第47條、第38條第1項 第2 款，判決
如主文。
本案經檢察官林忠義到庭執行職務。
中　　華　　民　　國　　94　　年　　8 　　月　　23　　日
                  刑事第五庭    法  官  李珮瑜
以上正本證明與原本無異。
如不服本判決，應於判決送達後10日內向本院提出上訴狀 (應附
繕本 )，上訴於臺灣高等法院。
中　　華　　民　　國　　94　　年　　8 　　月　　23　　日
                                書記官  龔紀亞
附錄本案論罪科刑法條全文
93年1 月9 日起施行之毒品危害防制條例第10條：
施用第一級毒品者，處六月以上五年以下有期徒刑。
施用第一級毒品者，處六月以上五年以下有期徒刑。
